【裁判字號】    99,審訴,216
【裁判日期】    990531
【裁判案由】    違反毒品危害防制條例
【裁判全文】
臺灣新竹地方法院宣示判決筆錄        99年度審訴字第216 號
公  訴  人  臺灣新竹地方法院檢察署檢察官
被      告  乙○○
指定辯護人  本院公設辯護人  甲○○
上列被告因違反毒品危害防制條例一案，經檢察官提起公訴（99
年度毒偵字第187 號）後，聲請本院改依協商程序而為判決，於
中華民國99年5 月31日下午4 時在本院刑事第十一法庭宣示判決
，出席職員如下：
                                      審判長法官  馮俊郎
                                          書記官  蕭汝芳
                                          通  譯  楊德光
法官起立朗讀判決主文、犯罪事實要旨、處罰條文，及告以上訴
限制、期間並提出上訴狀之法院，且諭知記載其內容：
一、主  文：
    乙○○施用第一級毒品，累犯，處有期徒刑玖月。
二、犯罪事實要旨：
（一）乙○○前曾於民國98年4 月間，因違反毒品危害防制條例
      案件，經本院於98年6 月5 日，以98年度審竹簡字第457
      號判決，判處有期徒刑3 月，嗣於98年7 月7 日確定。於
      98年9 月8 日入監執行，並於98年12月7 日縮刑期滿執行
      完畢。
（二）乙○○前於89年8 月間，因施用毒品案件，經本院於89年
      8 月2 日，以89年度毒聲字第1925號裁定送觀察、勒戒，
      於89年8 月25日入所執行觀察勒戒後，因認有繼續施用毒
      品之傾向，再經本院於89年10月6 日，以89年度毒聲字第
      2393號裁定令入戒治處所施以強制戒治1 年，於89年11月
      3 日入所執行，嗣其強制戒治執行滿3 月後，經戒治處所
      認無繼續戒治之必要，復經本院於90年3 月28日，以90年
      度毒聲字第565 號裁定停止戒治，於90年4 月27日因停止
      其處分而出監，所餘戒治期間付保護管束，旋其停止戒治
      所餘戒治期間於90年9 月24日屆滿，因期滿未經撤銷，視
      為強制戒治期滿執行完畢，並經臺灣新竹地方法院檢察署
      檢察官（下稱檢察官）於90年10月19日，以90年度戒毒偵
      字第224 號為不起訴處分確定。
（三）乙○○不知警惕，又於92年3 月間，因施用毒品案件，經
      本院於92年3 月26日，以92年度毒聲字第269 號裁定令入
      戒治處所施以強制戒治1 年，於92年4 月8 日入所執行，
      嗣於93年1 月9 日因法律修正而停止執行；同時其本次非
      法施用第二級毒品之犯行，亦經本院於92年4 月30日，以
      92年度訴字第189 號判決，判處有期徒刑4 月，嗣於92年
      5 月26日確定。復與他案件經定應執行刑為有期徒刑5 月
      確定後，於93年1 月9 日入監執行，並於93年5 月4 日縮
      刑期滿執行完畢。
（四）乙○○竟不知警惕，又於95年1 月間，因施用第一級毒品
      案件，經本院於95年5 月18日，以95年度訴字第287 號判
      決，判處有期徒刑9 月，嗣於95年6 月13日確定。復與下
      開（五）案件接續執行，於95年7 月26日入監執行，並於
      96年11月9 日縮短刑期假釋付保護管束出監，嗣於96年12
      月11日保護管束期滿假釋未經撤銷執行完畢。
（五）乙○○仍不知警惕，又於95年7 月間，因施用第一級毒品
      案件，經本院於95年9 月4 日，以95年度訴字第552 號判
      決，判處有期徒刑8 月，嗣於95年9 月25日確定。復因減
      刑條例實施，經本院於96年7 月16日，以96年度聲減字第
      381 號裁定經減為有期徒刑4 月，再與他案件經定應執行
      刑為有期徒刑9 月又15日確定後，並與上開（四）案件接
      續執行，其執行情形詳如上述（四）部分。
（六）乙○○不知悔改，於前開強制戒治處分執行完畢釋放後，
      「5 年內再犯」施用毒品案件，並經法院判處罪刑確定後
      ，復基於施用第一級毒品海洛因的犯罪意思，於99年1 月
      28日下午2-3 時許，在其位於新竹市○○路61巷5 號之住
      處內，以將海洛因粉末置入針筒內，再加水注射入體內之
      方式，施用第一級毒品海洛因1 次。嗣於99年1 月28日下
      午4 時50分許，在新竹市○○路240 巷2 號2 樓與楊秋煌
      （楊秋煌涉犯毒品危害防制條例案件部分，由檢察官另案
      偵辦）一同為警查獲，並在上址扣得楊秋煌所有之注射針
      筒1 支及第一級毒品海洛因2 包（總計毛重0.28公克），
      復經警採集乙○○尿液送驗結果，呈嗎啡、可待因陽性反
      應，始悉上情。
三、處罰條文：
    毒品危害防制條例第10條第1 項，刑法第11條前段、第47條
    第1 項。
四、協商判決除有刑事訴訟法第455 條之4 第1 項第1 款於本訊
    問程序終結前，被告撤銷協商合意或檢察官撤回協商聲請者
    ；第2 款被告協商之意思非出於自由意志者；第4 款被告所
    犯之罪非第455 條之2 第1 項所定得以協商判決者；第6 款
    被告有其他較重之裁判上一罪之犯罪事實者；第7 款法院認
    應諭知免刑或免訴、不受理者情形之一，及違反同條第2 項
    「法院應於協商合意範圍內為判決；法院為協商判決所科之
    刑，以宣告緩刑或2 年以下有期徒刑、拘役或罰金為限」之
    規定者外，檢察官與被告均不得上訴。
五、如有前項得上訴之情形，得自收受宣示判決筆錄送達之日起
    10日內，向本院提出上訴書狀，上訴於第二審法院。
中    華    民    國    99    年    5     月    31    日
                    刑事第九庭書  記  官      蕭汝芳
                              審判長法官      馮俊郎
以上筆錄正本係照原本作成。
中    華    民    國    99    年    5     月    31    日
                              書  記  官      王思穎
附錄本案處罰實體法條全文：
毒品危害防制條例第10條第1 項：
施用第一級毒品者，處6 月以上5 年以下有期徒刑。

司法院資訊處製作；財團法人民間司法改革基金會備份。
